臺灣臺南地方法院刑事判決　　　　　　　　　　　　九十三年度訴字第一二五七號
　　公　訴　人　臺灣臺南地方法院檢察署檢察官
　　被　　　告　甲○○○
右列被告因違反毒品危害防制條例案件，經檢察官提起公訴（九十三年度毒偵字第二
一五三號），被告於本院行準備程序時就被訴犯罪事實為有罪之陳述，本院合議庭裁
定由受命法官獨任行簡式審判程序，判決如左：
    主  文
甲○○○連續施用第一級毒品，累犯，處有期徒刑捌月。
    事  實
一、甲○○○曾因違反毒品危害防制條例案件，經裁定送觀察、勒戒後、仍有繼續施
    用毒品之傾向，再經本院裁定令入戒治處所施以強制戒治，嗣停止戒治付保護管
    束，於保護管束期滿後，由臺灣臺南地方法院檢察署檢察官於民國八十九年九月
    一日，以八十九年度戒毒偵字第五四三號為不起訴處分。惟甲○○○嗣後再度施
    用毒品，再經臺灣高雄地方法院以九十年度毒聲字第五三六三號裁定令入戒治處
    所施以強制戒治，嗣再經停止戒治付保護管束，於九十一年八月三十日保護管束
    期滿執行完畢，而刑罰部分則由臺灣高雄地方法院以九十年度訴字第二五二一號
    判決判處有期徒刑十一月，上開判決於九十一年三月十八日因甲○○○撤回上訴
    而確定，並入監服刑，於九十二年七月二十七日執行完畢。惟甲○○○仍未戒除
    毒癮，再犯施用毒品犯行，因而於九十三年五月十日，經本院以九十二年度訴字
    第一二九三號判決判處有期徒刑十一月，於同年六月十五日確定，現正執行中。
二、甲○○○於前開強制戒治處分執行完畢釋放後五年內，再度基於施用第一級毒品
    海洛因之概括犯意，自九十三年五月十一日即本院前開九十二年度訴字第一二九
    三號判決宣示後翌日起，至同年九月七日下午五時許止，連續在臺南縣西港鄉南
    海村南海埔四七號之十七住處及同縣不詳馬路路邊等處，施用第一級毒品海洛因
    多次。嗣因甲○○○未到案執行，遭臺灣臺南地方法院檢察署通緝，而於九十三
    年九月八日下午四時四十分許，為警在臺南市○○路、建平街口逮捕，經警對甲
    ○○○採尿送驗，呈嗎啡陽性反應而查知上情。
三、案經臺南市警察局第二分局報請臺灣臺南地方法院檢察署檢察官偵查起訴。
    理  由
一、訊據被告甲○○○對於右開事實，均坦承不諱，且其尿液經警採集送驗結果，確
    呈嗎啡陽性反應，有臺南市警察局第二分局偵辦毒品危害防制條例案送驗尿液年
    籍對照表、臺南市衛生局九十三年九月十日（煙）南市衛驗字第九三０八四０號
    檢驗成績書各一紙在卷可稽，足見被告之自白與事實相符，應可採信。本案事證
    明確，被告犯行已堪認定。
二、按案件曾經判決確定者，依刑事訴訟法第三百零二條第一款之規定，法院即應為
    免訴之判決；故對於已經提起公訴或自訴之同一案件，在同一法院重行起訴者，
    倘先行起訴或自訴部分，業經實體上之判決確定，則重行起訴部分，即應為免訴
    之判決，而無諭知不受理之可言。此項原則，不論實質上之一罪，或想像競合犯
    、牽連犯、連續犯等裁判上之一罪，其一部事實已經判決確定者，對於構成一罪
    之其他部分，均有其適用，乃因基於審判上不可分之關係，在審理事實之法院，
    對於全部犯罪事實，本應依法均予審判，故其判決確定之既判效力，自應及於全
    部之犯罪事實，若在最後審理事實法院宣示判決後，始行發生之事實，既非該法
    院所得審判，即為該案判決之既判力所不能及。是既判力對於時間效力之範圍，
    係以最後審理事實法院之宣示判決日為判斷之標準，得上訴於第二審之第一審刑
    事判決，如未據上訴，其既判力之時點，自應至宣判之日，最高法院八十四年度
    台非字第三六三號判決可資參照。查被告前因違反毒品危害防制條例案件，經本
    院以九十二年度訴字第一二九三號判決判處有期徒刑十一月，該案判決於九十三
    年五月十日宣示，有判決書附卷可稽，參照前開最高法院判決意旨，被告自上開
    判決宣示後翌日起再度施用第一級毒品海洛因，自非該案判決效力所及，本院自
    應依法審判，先予敘明。
三、查被告曾因施用毒品案件，經臺灣高雄地方法院以九十年度毒聲字第五三六三號
    裁定令入戒治處所施以強制戒治，嗣再經停止戒治付保護管束，於九十一年八月
    三十日保護管束期滿執行完畢釋放，有臺灣高等法院被告全國前案紀錄表在卷可
    稽，是核其所為，係於強制戒治執行完畢釋放後五年內，再犯毒品危害防制條例
    第十條第一項之施用第一級毒品罪。被告施用第一級毒品海洛因前後持有上開毒
    品之低度行為，為其施用上開毒品之高度行為所吸收，不另論罪。被告施用第一
    級毒品海洛因多次，時間緊接，所犯係構成要件相同之罪，顯係基於概括之犯意
    反覆為之，為連續犯，應依刑法第五十六條之規定論以一罪，並依法加重其刑。
    末查被告曾因違反毒品危害防制條例案件，經臺灣高雄地方法院以九十年度訴字
    第二五二一號判決判處有期徒刑十一月確定，入監服刑，於九十二年七月二十七
    日執行完畢，此同有前引臺灣高等法院被告全國前案紀錄表附卷足憑，其於前開
    有期徒刑執行完畢後五年內再犯本案有期徒刑以上之罪，為累犯，應依刑法第四
    十七條之規定加重其刑，並遞加重之。爰審酌被告沈迷毒品，經多次觀察、勒戒
    、強制戒治均未戒除毒癮，本次復於前案宣示後翌日再度施用毒品，不知悔悟，
    但犯後仍能坦承犯行，態度良好等一切情狀，量處如主文所示之刑，並諭知易科
    罰金之折算標準，以示懲儆。
據上論斷，應依刑事訴訟法第二百九十九條第一項前段、第二百七十三條之一第一項
，毒品危害防制條例第十條第一項，刑法第第十一條前段、第五十六條、第四十七條
，判決如主文。
本案經檢察官乙○○到庭執行職務。
中      華      民      國    九十三    年      十二    月    二十一    日
                                  臺灣臺南地方法院刑事第四庭
                                          法  官  周紹武
右正本證明與原本無異。
如不服本判決，應於判決送達後十日內，向本院提出上訴狀。
                                          書記官  許美惠
中      華      民      國    九十三    年      十二    月    二十一    日
附錄本案論罪科刑法條全文：
毒品危害防制條例第十條第一項
施用第一級毒品者，處六月以上五年以下有期徒刑。
